【裁判字號】    97,易,1194
【裁判日期】    980305
【裁判案由】    詐欺
【裁判全文】
臺灣臺南地方法院刑事判決              97年度易字第1194號
公  訴  人  臺灣臺南地方法院檢察署檢察官
被      告  乙○○
上列被告因詐欺案件，經檢察官提起公訴（96年度偵字第16195
號），本院判決如下：
    主  文
乙○○無罪。
    理  由
一、本件公訴意旨略以：被告乙○○為「善群商務諮詢有限公司
    」（善群地政會計事務所）負責人，聘僱丁○○（業經檢察
    官為不起訴處分）擔任公司職員，而告訴人甲○○為被告之
    舊識鄰居。被告知悉告訴人為國軍遺眷，欲向國防部申請辦
    理國軍老舊眷村原眷戶購置民間市場成屋一次撥付輔助購宅
    款暨搬遷補助費，遂於民國九十六年二月間某日，向告訴人
    聲稱有管道可辦理補助事宜，而獲告訴人委託其與丁○○代
    辦申請補助事務。嗣告訴人獲准核撥補助款，並於九十六年
    八月三十日偕同被告、被告之父黃正忠前往位於臺北市之國
    防部軍備局領取新臺幣（下同）二百七十八萬七千五百二十
    九元即期支票後，被告因積欠丁○○款項，且知悉告訴人因
    信用不良，不敢將款項存放於自身帳戶中，遂意圖為自己不
    法之所有，向告訴人誆稱可將核撥之款項借存於員工丁○○
    帳戶內，翌日即可將款項領出返還云云，致告訴人陷於錯誤
    ，於九十六年八月三十日將該支票存入所開設之合作金庫銀
    行中山分行帳號為0000000000000號帳戶後，
    同時將二百五十萬元款項匯入不知情之丁○○在中國信託銀
    行永康分行所開設帳號為000000000000號帳戶
    內。而被告並向不知情之丁○○佯稱告訴人欲借款予伊，而
    該款項可用以償還其積欠伊之薪水、信用卡及現金卡卡費、
    會錢等共一百七十五萬七千元債務，惟因其信用不佳，故告
    訴人之借款需直接匯入丁○○帳戶云云，致丁○○誤信被告
    說詞，在收受該筆款項後，扣除被告積欠之上開債務後，先
    於九十六年八月三十日下午十五時二十分許，提領二十萬元
    交予被告，再委由其不知情之姊姊丙○○將其中一百七十六
    萬元，提出並存入丙○○之子張宸祐於臺灣郵政股份有限公
    司臺南南小北郵局所開設帳號為000000000000
    00號帳戶後，部分用以償還被告所積欠之卡費債務外，並
    於同年八月三十一日中午某時許，提領五十四萬三千元交予
    被告。嗣告訴人請求返還二百五十萬元不成，始報警處理而
    查知上情，因認被告涉犯刑法第三百三十九條第一項之詐欺
    取財罪嫌等語。
二、按犯罪事實應依證據認定之，無證據不得推定其犯罪事實；
    不能證明被告犯罪者，應諭知無罪之判決，刑事訴訟法第一
    百五十四條第二項、第三百零一條第一項分別定有明文。又
    事實之認定，應憑證據，如未能發現相當證據，或證據不足
    以證明，自不能以推測或擬制之方法，為裁判基礎；且認定
    犯罪事實所憑之證據，雖不以直接證據為限，間接證據亦包
    括在內，然而無論直接證據或間接證據，其為訴訟上之證明
    ，須於通常一般之人均不致有所懷疑，而得確信其為真實之
    程度者，始得據為有罪之認定，倘其證明尚未達到此一程度
    ，而有合理之懷疑存在而無從使事實審法院得有罪之確信時
    ，即應由法院為諭知被告無罪之判決（最高法院四十年度臺
    上字第八六號、七十六年度臺上字第四九八六號判例意旨參
    照）。再告訴人之告訴，係以使被告受刑事訴追為目的，是
    其陳述是否與事實相符，仍應調查其他證據以資審認（最高
    法院五十二年度臺上字第一三○○號判例意旨參照）。復按
    刑法第三百三十九條之詐欺罪，係以行為人於客觀上施用詐
    術使人陷於錯誤，並於行為之初，即已意圖為不法之所有或
    意圖得財產上之不法利益，為其構成要件；故如依積極證據
    足可證明行為人確係意圖不法所有時，固得論以刑法第三百
    三十九條之罪，倘若行為人施詐時之意圖尚有存疑，依調查
    之結果復不足以認定其自始具有上述主觀犯罪構成要件，即
    不能概對被告繩以刑事責任。
三、本件公訴意旨認被告涉有上開犯行，無非以告訴人甲○○之
    指訴、證人丁○○、丙○○、黃正忠、己○○、張志祥等人
    之證述，以及卷附合作金庫銀行匯款申請書回條、國庫專戶
    存款支票、告訴人於合作金庫銀行所開設之0000000
    000000號帳戶存摺、交易明細、被告所提出之證人丁○○匯款申請書、證人丁○○在中國信託銀行永康分行所開
    設之000000000000號帳戶存摺與歷史交易查詢
    、證人丙○○之子張宸祐於臺灣郵政股份有限公司臺南南小
    北郵局所開設之00000000000000號帳戶存摺
    與交易明細表、門號0000000000號通聯紀錄、證
    人丁○○所提出之薪資積欠表、已先代墊繳款明細、信用卡
    帳單、手稿及會單等件為其論據。訊據被告固坦承其為善群
    商務諮詢有限公司（即善群地政會計事務所）負責人，證人
    丁○○為其公司員工，告訴人為其鄰居、舊識；告訴人曾於
    九十六年二月間委託其向國防部申請辦理國軍老舊眷村原眷
    戶購置民間市場成屋一次撥付輔助購宅款暨搬遷補助費（下
    簡稱購宅暨搬遷補助費）；俟告訴人獲准核撥購宅暨搬遷補
    助費後，乃於九十六年八月三十日偕同被告與被告之父親黃
    正忠前往位在臺北市之國防部軍備局領取面額二百七十八萬
    五千五百二十九元之即期支票，並於同日將該張支票存入告
    訴人所開設之合作金庫銀行中山分行0000000000
    000號帳戶後，將其中二百五十萬元現金匯入被告員工即
    證人丁○○之中國信託銀行永康分行0000000000
    00號帳戶內等情不諱，惟堅決否認有何公訴意旨所指之犯
    行，辯稱：告訴人同意先將二百五十萬元匯至丁○○之帳戶
    內；伊與丁○○間並無債務關係存在，伊並非第一次借用丁○○之帳戶，丁○○也同意隔天要把錢領出來還告訴人，伊
    沒有跟證人丁○○說存入她帳戶內的二百五十萬元是告訴人
    要借給伊的等語（見本院九十七年十月十四日準備程序筆錄
    及九十八年二月十九日審判筆錄）。
四、經查：
(一)告訴人於九十六年八月三十日前往位於臺北市之國防部軍備
    局領取國防部核撥之臺南市精忠三村購置民間市場成屋一次
    撥付輔助購宅款暨搬遷補助費面額二百七十八萬七千五百二
    十九元之即期支票一紙後，先將該紙支票存入其同日於合作
    金庫銀行中山分行所開設之0000000000000號
    帳戶，並於同日將其中二百五十萬元現金匯至被告員工即證
    人丁○○之中國信託銀行永康分行00000000000
    0號帳戶內之事實，有國防部令、收據、臺南市精忠三村原
    眷戶申撥一次撥付輔助購宅款購置市場成屋暨搬遷補助費領
    款清冊、國庫專戶存款支票、告訴人之合作金庫銀行活期儲
    蓄存款存摺、匯款申請書回條聯、證人丁○○之中國信託永
    康分行臺幣帳戶存摺各一件在卷可稽佐證，且為被告所不爭
    執，惟上開領款及匯款資料，僅能證明告訴人指訴其於領取
    前揭購宅暨搬遷補助費後，確有匯款二百五十萬元至被告之
    員工即證人丁○○帳戶內此一事實。然被告有無公訴意旨所
    指之詐欺取財犯行，仍應審究，被告是否意圖為自己不法之
    所有，向告訴人誆稱可將國防部核撥之購宅暨搬遷補助費先
    存於其員工丁○○帳戶內，翌日再將款項領出，另一方面則
    向其員工丁○○表示告訴人願將前開購宅暨搬遷補助費借給
    自己，以償還其積欠丁○○之薪水、信用卡、現金卡卡費、
    會錢等共計一百七十五萬七千元債務，致告訴人陷於錯誤，
    將前述二百五十萬元補助款匯入被告員工丁○○之帳戶。
(二)告訴人雖於警詢中指訴稱：伊委託善群地政會計事務所辦理
    房屋改建補助事宜，遭負責人即被告侵占補助款二百五十萬
    元等語（見警卷第十八頁），然觀諸告訴人於偵查中證述：
    因伊欠銀行很多錢，不方便把錢放在自己帳戶內，怕被扣押
    ，所以伊於九十六年八月三十日從臺北合作金庫銀行轉帳二
    百五十萬到丁○○中國信託永康分行帳戶內要寄放在她那邊
    ，方便伊回臺南的時候領錢；九十六年八月三十一日早上伊
    要討錢，被告、丁○○都避不見面；伊去中壢領這筆錢，因
    為伊有欠銀行錢，所以帳戶不能放很多錢，被告就跟伊說可
    以把錢放到丁○○那邊，到臺南再領，他叫伊放心說沒關係
    ，伊隔天要找他們領錢，他們就避不見面了；要把錢放入丁○○帳戶之前沒有跟丁○○聯繫過，都是被告跟伊講的等情
    （見九十六年度偵字第一六一九五號偵查卷一第十六頁、第
    九十頁、第一一五頁）可知，告訴人確係因為積欠銀行債務
    ，為免將前開購宅暨搬遷補助費存在自己帳戶內可能遭銀行
    扣押，始聽從被告之建議，於九十六年八月三十日，將其於
    國防部軍備局所領取之購宅暨搬遷補助費其中二百五十萬元
    ，匯至被告員工即證人丁○○在中國信託銀行永康分行所開
    設之帳戶內，惟事後卻無法取回該筆款項，告訴人始行提出
    本件告訴。綜上足見，被告辯稱告訴人確有同意將二百五十
    萬元匯至其員工丁○○之帳戶內乙節，確非無據，然被告有
    無公訴意旨所指之詐欺犯行，乃應進一步探究，被告向告訴
    人提議可先將購宅暨搬遷補助費匯至其員工丁○○帳戶時，
    是否即有將告訴人匯至證人丁○○帳戶內之款項挪作他用（
    即清償被告積欠證人丁○○之薪水、信用卡、現金卡卡費及
    會錢等債務）之不法所有意圖。
(三)證人丁○○並不否認告訴人於九十六年八月三十日匯款二百
    五十萬元至其中國信託帳戶後，其即委託胞姊丙○○於翌日
    上午九時許，自前開帳戶提領一百七十六萬元，並存入丙○○之子張宸祐之郵局00000000000000號帳戶
    乙節，核與證人丙○○於警詢及偵查中證述之情節相符，並
    有中國信託商業銀行股份有限公司於九十六年十二月七日所
    函送之帳戶歷史交易查詢單及案外人張宸祐之郵政存簿儲金
    簿各一份在卷可憑，是此部分事實足堪認定。又證人丁○○
    固於警詢中陳稱：被告告訴伊告訴人匯款二百五十萬元是要
    借給他的，被告銀行信用不好，所以才借伊帳戶匯款；（問
    ：你為何未將甲○○匯款新臺幣二百五十萬元領出還給甲○○？）因為被告說錢是告訴人要借給他的，而被告有欠伊錢
    ，所以伊就將告訴人所匯的二百五十萬元扣除被告欠伊的一
    百七十五萬七千元後，於九十六年八月三十一日十二、三時
    許，在位於公園路與北忠街口的郵局提款機前將剩下的五十
    四萬三千元還給被告；被告告訴伊甲○○的錢補助下來之後
    要借他，因為被告有向伊借現金卡及信用卡使用，所以伊就
    將該筆款項拿來繳現金卡及信用卡等語（見九十六年度他字
    第三二一九號偵查卷第四十頁至第四十二頁）；俟於偵查中
    陳稱：九十六年八月三十日被告的小姨子己○○請伊領二十
    萬元放入公司抽屜，之後九十六年八月三十一日凌晨，己○○又打電話給伊，由於之前被告就有跟伊講過告訴人這筆錢
    下來後要借給他使用，己○○就叫伊天亮上班之後立刻去銀
    行把錢領出來，因為他們怕告訴人反悔，伊當天早上沒空，
    就請伊的姊姊丙○○幫伊把錢領出來，伊先扣除被告之前欠
    伊的一百七十五萬七千元，其他款項就交給被告等語（見九
    十六年度偵字第一六一九五號偵查卷一第十七頁）；復於本
    院審理證述：伊於九十六年八月三十日下午三、四點多，先
    領二十萬元放在被告的抽屜，之後八月三十一日半夜二點多
    ，己○○跟伊聯絡，請伊趕快把剩下的二百三十萬元領出來
    ，她說因為甲○○可能會反悔，不要把錢借給被告；當天伊
    剛好有工作，伊就請姊姊丙○○去領一百七十六萬元，因為
    被告欠伊一百七十五萬六千元等語（見本院卷第四十六頁至
    第四十八頁）。參以證人即被告之父親黃正忠於偵查中亦證
    稱：伊沒有聽過告訴人說要借錢給被告的事情，是事後被告
    有跟伊講等語（見九十六年度偵字第一六一九五號偵查卷一
    第十九頁）。則證人丁○○所述被告曾提及告訴人的補助款
    下來之後要借給他乙節，尚非無據。然觀之證人丁○○前開
    警、偵訊及本院審理中之供述可知，證人丁○○均未提及被
    告有何承諾證人丁○○，其向告訴人借得前揭購宅暨搬遷補
    助費二百五十萬元後，會以該筆款項償還其所積欠丁○○之
    薪水、信用卡、現金卡卡費及會錢等債務之情事，被告甚至
    曾經委請證人己○○於九十六年八月三十一日凌晨二時許，
    撥打電話叮嚀證人丁○○，務必於翌日一早將告訴人匯入之
    款項全數領出，而證人丁○○之所以未依指示於翌日將告訴
    人匯至其帳戶內之購宅暨搬遷補助費全數提領交付予被告，
    係因證人丁○○曾經聽聞被告表示告訴人要將該筆款項借予
    被告，而證人丁○○認為被告尚積欠自己一百七十五萬七千
    元債務，乃於翌日上午九時許，委託胞姊丙○○自其帳戶內
    提領一百七十六萬元現金甚明。證人丁○○復於本院審理時
    明確表示：提領一百七十六萬元的事，沒有跟被告或己○○
    說，伊只跟大姊丙○○說而已；（問：妳領的錢，主要是被
    告乙○○的欠款，妳有無跟被告乙○○或是己○○說妳領一
    百七十六萬，當作是還之前的欠款的？）伊想說領完再跟他
    說，再把剩下的錢還給他；（問：被告乙○○何時跟妳提過
    ，他到時會借錢來還妳這些錢？）就在告訴人答應要借被告
    錢的時候；（問：被告乙○○有跟妳講過？）沒有，就是告
    訴人說要借被告錢的時候，伊想說被告有欠伊錢，所以伊先
    把它扣下來；（問：這是妳自己的意思，還是妳有告訴被告
    乙○○？）伊有跟被告講；（問：被告乙○○有無同意？）
    他沒有說什麼；（問：這是妳自己提議的對不對？）對，被
    告有欠伊錢等語明確（見本院卷第四十八頁至第四十九頁）
    ，由此可知，證人丁○○將告訴人匯入其帳戶內之二百五十
    萬元逕行提領一百七十六萬元之舉措，確非依被告指示所為
    。公訴意旨認為「被告並向不知情之丁○○佯稱甲○○欲借
    款予伊，而該款項可用以償還其積欠伊之薪水、信用卡及現
    金卡卡費、會錢等共一百七十五萬七千元債務」乙節，即非
    可採。執此，既無從證明被告曾向證人丁○○表示告訴人所
    匯入之款項，可用以清償其積欠證人丁○○之薪水、信用卡
    、現金卡卡費及會錢等債務，則被告向告訴人提議，可先將
    購宅暨搬遷補助費匯至其員工丁○○帳戶內時，是否確有前
    揭公訴意旨所指之不法所有意圖，尚非無疑。
(四)再證人丁○○固於警、偵訊及本院審理中一再證述：被告積
    欠其薪資、信用卡、現金卡卡費、會錢等共計一百七十五萬
    七千元債務等語（見警卷第十三頁、九十六年度他字第三二
    一九號偵查卷第四十一頁、九十六年度偵字第一六一九五號
    偵查卷一第十七頁、第十八頁、第九十頁、第一一四頁及本
    院九十七年十二月四日審判筆錄），並提出薪資積欠表、已
    先代墊繳款明細、信用卡、現金卡帳單、對帳紀錄、會單、
    銀行明細、信用卡繳款通知書、帳單明細、現金卡繳款明細
    、交易紀錄、其他業務支出明細、借款及會錢明細、代墊信
    用卡及現金卡明細等件為據（見九十六年度偵字第一六一九
    五號偵查卷一第三十五頁至第七十七頁、第九十三頁、第九
    十九頁至第一○四頁及上開偵查卷二刑事陳報狀所附資料）
    ，然被告則堅決否認有積欠證人丁○○上揭債務；參以證人
    丁○○所提出之薪資積欠表、已先代墊繳款明細、會單、其
    他業務支出明細、借款及會錢明細、代墊信用卡及現金卡明
    細等資料，分別係以電腦繕打、列印或自行書寫之紀錄文書
    ，而上開文書上不僅均未經被告簽名確認，更難認為係於可
    信之特別情況下所製作之文書，則證人丁○○持上開文書資
    料欲證明被告確有積欠其薪資、代墊款、卡費及會錢等，是
    否可信，實非無疑。其次，私人之信用卡或現金卡，以自己
    使用為常態，是證人丁○○主張其私人之信用卡及現金卡係
    由被告使用，自應負舉證之責，然觀諸證人丁○○所提出之
    前揭信用卡及現金卡帳單，尚無法判斷其上之消費或借款究
    係何人所為，證人丁○○復無法提出由被告簽名之簽帳單以
    資佐證，前揭信用卡及現金卡帳單上之消費及貸款確係被告
    所積欠，自難遽信證人丁○○證述為可採；再者，被告雖不
    否認證人丁○○提出之對帳紀錄上有部分筆跡為其所寫，惟
    觀諸上開對帳紀錄上僅記載：「信用卡9月25000、10月0000
    0－00000」、「會錢5月已付、6月20000、7月20000、8月20
    000、9月20000－剩80000」、「薪水8/20、23000、9/20、2
    3000、10/20、00000－00000」等字，則是否可以逕以上開
    文字、數目即認為被告確有積欠證人丁○○信用卡、會錢及
    薪水等債務，尚嫌速斷。況查，證人丁○○所提出之前揭對
    帳紀錄僅係影本，該張對帳紀錄上亦無記載雙方對帳之時間
    ，且證人丁○○復表示其手中已無上開對帳紀錄之正本，有
    本院電話記錄表一紙在卷可稽（見本院卷第二十二頁），而
    證人丁○○復於本院審理時表示：上開對帳紀錄是九十六年
    一月間所寫（見本院卷第七十一頁），是縱認為被告確有積
    欠證人丁○○信用卡、會錢及薪水等債務，然被告在與證人
    丁○○對帳完畢之後，是否有清償部分或全部之債務，亦非
    毫無可能；何況前揭對帳紀錄所記載之金額加總後亦僅有十
    九萬九千元，設若上開文書確係被告與證人丁○○之對帳紀
    錄，然此與證人丁○○所指被告所積欠之債務總額一百七十
    五萬七千元亦相距甚遠，自難遽認證人丁○○此部分指述為
    可採。退而言之，縱認被告確有積欠證人丁○○薪資、信用
    卡、現金卡卡費及會錢等共計一百七十五萬七千元之債務，
    然證人丁○○由始至終均未證述被告曾經向其表示告訴人匯
    入之款項係用來償還被告積欠證人丁○○之薪資、卡費及會
    錢等債務；反觀證人丁○○前揭證述可知，證人丁○○係因
    認為其帳戶內之二百五十萬元現金乃係告訴人借予被告，而
    其認為被告尚積欠其一百七十五萬七千元債務未清償，乃未
    經被告之同意，逕自委託其胞姊丙○○於翌日上午九時許自
    其帳戶中提領一百七十六萬元。綜此，告訴人固然係因被告
    與證人丁○○間之債務糾紛，以致於無法順利取回匯入證人
    丁○○帳戶內之二百五十萬元現金，然依上開說明，被告不
    僅從未向證人丁○○表示欲以告訴人匯至證人丁○○帳戶中
    之二百五十萬元，清償積欠證人丁○○之薪水、信用卡、現
    金卡卡費及會錢等債務，且在證人丁○○委託證人丙○○自
    其帳戶內提領一百七十六萬元現金以前，對於此事均毫無所
    悉，自無單以告訴人事後無法從證人丁○○處取回其所匯入
    之款項乙節，推認告訴人先前匯入證人丁○○之款項係受被
    告詐欺所致。
(五)被告復辯稱：並無於九十六年八月三十日下午三時二十分許
    及九十六年八月三十一日中午某時，收受證人丁○○所交付
    之二十萬元及五十四萬三千元現金乙情。查，證人丁○○就
    曾於九十六年八月三十日先行提領二十萬元現金放在被告辦
    公室抽屜乙節，於偵查中陳稱：（問：妳之前陳述己○○有
    請妳先提領二十萬，時間為何時？）九十六年八月三十日下
    午三點多，她是打電話跟伊說的等語（見九十六年度偵字第
    一六一九五號偵查卷一第一四六頁）；嗣於本院審理時先是
    證述：「（問：九十六年八月三十日錢申請下來，這天被告
    乙○○有無電話跟妳聯絡？）有，在中午時聯絡」、「（問
    ：被告乙○○跟妳講何事？）被告乙○○說那天款項下來先
    領二十萬的現金，放在他的抽屜」等語；後於檢察官訊問，
    被告有無說錢如何處理時，其又陳稱：「被告乙○○是告訴
    己○○，我沒有直接接到被告乙○○的電話」；迨檢察官再
    次向其確認領二十萬元現金放在被告辦公室抽屜這件事是否
    為被告交待時，證人丁○○又陳稱：「被告乙○○打電話進
    來辦公室，跟我們小姐講的，她再跟我聯絡」等語（見本院
    卷第四十頁、第四十一頁），所述前後明顯不一，且倘若被
    告向告訴人提議可先將購宅暨搬遷補助費匯至證人丁○○帳
    戶時，即有將告訴人所匯款項挪作他用之不法所有意圖，理
    應在告訴人陷於錯誤依其指示匯款之後，儘速請證人丁○○
    將告訴人所匯款項全數領出，豈有僅交待證人丁○○提領二
    十萬元現金之理！故證人丁○○上開證詞是否可採，亦非無
    疑。又證人丁○○雖一再證述確有於九十六年八月三十一日
    中午十二、三時許，在公園路與北忠街口郵局提款機前，交
    付五十四萬三千元現金予被告等語（見警卷第十三頁、九十
    六年度他字第三二一九號偵查卷第四十一頁），核與證人姊
    丙○○、張志祥證述情節大致相符（見警卷第十六頁、九十
    六年度他字第三二一九號偵查卷第四十六頁、九十六年度偵
    字第一六一九五號偵查卷一第十七頁、第十八頁、第一一二
    頁），惟查，證人丙○○、張志祥分別係證人丁○○之胞姊
    及姊夫，其二人之證詞本不無偏頗證人丁○○之虞，其真實
    性自堪存疑。再者，本件尚無從證明被告向告訴人提議可將
    購宅暨搬遷補助費匯至其員工丁○○帳戶內時，即具有不法
    所有之意圖，且被告復未曾向證人丁○○表示欲以告訴人所
    匯款項清償其所積欠證人丁○○之債務，業如前述，是縱認
    證人丁○○、丙○○、張志祥等人所述，證人丁○○確有於
    九十六年八月三十一日提領五十四萬三千元予被告乙節屬實
    ，然被告至今仍未將上開款項返還予告訴人，然此部分亦係
    被告是否另構成侵占罪之問題，尚與被告有無本件詐欺犯行
    無涉，附此敘明。
五、綜上所述，本件告訴人固係因被告與證人丁○○間之債務糾
    紛，以致於無法順利取回匯入證人丁○○帳戶內之二百五十
    萬元現金，然告訴人確係因積欠銀行債務，為免將前開購宅
    暨搬遷補助費存在自己帳戶內可能遭銀行扣押，始聽從被告
    之建議，將上開購宅暨搬遷補助費先匯至證人丁○○帳戶內
    ；且被告未曾向證人丁○○表示，告訴人所匯入之款項，可
    用以清償其積欠證人丁○○之薪水、信用卡、現金卡卡費及
    會錢等債務，尚難認被告向告訴人提議將購宅暨搬遷補助費
    二百五十萬元匯至其員工丁○○帳戶時，即有將告訴人所匯
    之款項挪作他用之不法所有意圖，自不能單以告訴人事後無
    法取回其匯入證人丁○○帳戶內之款項，推論被告涉有詐欺
    犯行。是本件依公訴人所舉證據及本院調查所得，既尚不足
    以使本院卻除合理之懷疑，而達確信被告確有詐欺犯行之程
    度，揆諸前開說明，即不得遽為不利被告之認定，依法自應
    為被告無罪之諭知。
六、據上論斷，應依刑事訴訟法第三百零一條第一項，判決如主
    文。
本案經檢察官戊○○到庭執行職務。
中    華    民    國    98    年    3     月    5     日
                  刑事第十一庭  審判長法  官  林逸梅
                                      法  官  孫淑玉
                                      法  官  蘇碧珠
本正本證明與原本無異。
如不服本判決，應於判決送達後10日內，向本院提出上訴狀。
                                      書記官  方秀貞
中    華    民    國    98    年    3     月    5     日


司法院資訊處製作；財團法人民間司法改革基金會備份。
